【裁判字號】    89,交訴,150
【裁判日期】    891130
【裁判案由】    過失致死
【裁判全文】
臺灣屏東地方法院刑事判決                        八十九年度交訴字第一五號
    公  訴  人  臺灣屏東地方法院檢察署檢察官
    被      告  甲○○
右列被告因過失致死案件，經檢察官提起公訴（八十九年度偵字第五四九八號），本
院判決如左：
    主  文
甲○○因過失致人於死，處有期徒刑貳月，如易科罰金，以參佰元折算壹日，緩刑貳
年。
    事  實
甲○○於民國八十八年十月十一日十三時三十分許，駕駛車號ＳＹ－０３７７號自小
客車，將車停放於屏東縣佳東鄉○○村○○路八十三號前，本應注意於坡道不得已停
車時，應切實注意防止車輛滑行，隨時採取必要之安全措施，以避免危險之發生，依
當時之天候、路況等情形，又無不能注意之情事，甲○○竟疏於注意，經該汽車停放
於該處前之斜坡上，並未採取相當之安全措施以防止該車滑行，致其上車欲發動該輛
小客車時，該輛汽車即向後滑行，撞及站立於該車後方之甲○○之妻葉玉枚，及葉玉
枚手中所抱之次女曹恩思溶，並將該二人推擠撞及後方水溝之旁之牆壁，致葉玉枚因
而受有頭部之傷害（未據告訴），而曹恩溶則因受有腦挫傷及顱骨骨折等傷害，於送
醫途中不治死亡。案經臺灣屏東地方法院檢察署檢察官相驗後偵查起訴。
    理  由
一、訊據被告甲○○對於右揭時、地，因將上開汽車停放斜坡上，致該車向後滑動而
    撞及當時在該車後方之其妻葉玉枚與女曹恩溶，並致使被害人曹恩溶死亡之事實
    供承不諱，復有現場照片三張在卷可資佐証，且被害人係因本件車禍致腦挫傷及
    顱骨骨折死亡，業經臺灣屏東地方法院檢察署檢察官督同檢驗員相驗明確，有相
    驗屍體證明書、驗斷書、及勘驗筆錄等在卷可憑。雖被告辯稱，其於案發時一如
    平時停車方式，曾將該車停放妥當，並拉起手煞車，復在該車之後輪後方放置石
    塊以防止該車向後滑動，然不知何故該車竟自行向後滑動，為其所無法防止等語
    ，然查，被告之前於該處停車，從未曾將該車停放於照片所示之斜坡上，更未曾
    在該車之輪胎後方放置石塊以防止滑動之事實，已經被告之妻葉玉枚於偵訊中陳
    明，是被告所稱於案發當日其與平日相同，停在相同地點，並在輪下放置止滑物
    一節，即難遽採；次查，案發時乘坐於該車上之被告之妹曹妙芳雖於警訊中證稱
    ，被告於案發前曾於車輪下放置磚塊防止車輛滑至馬路上，至其上車時，磚塊仍
    在等語，又於偵訊中改稱，當時該車下是否有放木頭或磚塊，其並不知情等語（
    見偵查卷第四十九頁背面），且證人即到場處理之警員陳國富亦到庭結證稱，其
    到現場時，被告已送被害人至醫院，而被告之妹曹妙芳仍在現場，而曹妙芳當場
    僅表示其上車後，該車因不明原因自行滑動，並未曾對證人表示其乘坐於該車中
    時，有該車壓過木頭或磚塊之感覺等語，是倘被告果曾於該車輪下放置木頭或磚
    塊止滑，則當時位於車中之曹妙芳顯然應對於車輛壓過該木頭或磚塊有所感應，
    自應可以確知車輪下放有止滑物，而不可能未對警員表示，更不能對檢察官稱不
    知車輪下是否放有木頭或磚塊等語；再查，被告經檢察官送請法務部調查局以控
    制問題法及混合問題法測謊之結果，被告對於其所稱其未曾駕車肇事、該汽車係
    自行滑動肇事及肇事時其未在車上等語，均呈說謊之反應，此有偵查卷所附該局
    （８８）陸（三）00000000號鑑定通知書可憑；綜上所述，被告於案發
    當時並未在該汽車輪下放置止滑物，以防止該車滑動之事實，應堪確認。
二、按於坡道不得已停車時應切實防止車輛滑行，道路交通安全規則第一百十二條第
    一項第十一款定有明文。此乃被告應注意並能注意之事項，被告於右揭時地將汽
    車停放於斜坡上，本應注意上揭規定，且依當時情形，又無不能注意之情形，乃
    竟疏於注意，未採取適當之安全措施以防止該車向後滑動，致肇事使被害人受創
    死亡，台灣省高屏澎區車輛行車事故鑑定委員會亦同此見解，此有該會八十九年
    九月十五日高屏澎鑑字第八九一三四五號函覆之鑑定意見書可稽，與本院所認定
    結果相同，應堪採認，被告對於本件事故之發生有過失，已經明顯。被害人因本
    件車禍死亡，與被告之過失行為間並有相當因果關係，罪證明確，被告犯行已堪
    認定。
三、核被告甲○○所為係犯刑法第二百七十六條第一項之過失致人於死罪。審酌被告
    並無前科，此有其前科表可憑，素行良好、因疏未於汽車停放於斜坡時，在車輪
    下放置止滑物而致車輛滑動肇事，過失情節尚非重、與被害人為父女關係、肇事
    致其女於死，其自身良心所受之譴責已深及其犯後態度等一切情狀，爰酌情量處
    如主文所示之刑，並諭知易科罰金之折算標準。又查被告未曾受有期徒刑之宣告
    ，此有台灣高等法院被告全國前案紀錄表在卷可查，其經此次科刑後，當知所警
    惕，應無再犯之虞，本院認所宣告之刑，以暫不執行為適當，因併宣告緩刑二年
    ，以啟自新。
據上論斷，應依刑事訴訟法第二百九十九條第一項前段，刑法二百七十六條第一項、
第四十一條、第七十四條第一款，罰金罰鍰提高標準條例第一條前段、第二條，判決
如主文。
本案經檢察官蔡榮龍到庭執行職務。
中      華      民      國    八十九    年    十一    月     三十     日
                                      臺灣屏東地方法院刑事第二庭
                                          法  官    莊鎮遠
右正本證明與原本無異。
對於本判決如有不服應於收受送達後十日內向本院提出上訴書狀上訴於台灣高等法院
高雄分院並按他造當事人之人數附具繕本。
                                          書記官   吳光璵
中      華      民      國      八十九    年    十一    月     三十     日
附錄本判決論罪之法條：
刑法二百七十六條第一項
因過失致人於死者，處二年以下有期徒刑、拘役或二千元以下罰金。


司法院資訊處製作；財團法人民間司法改革基金會備份。
